臺灣臺北地方法院民事判決　　　　　　　96年度訴字第5022號
原　　　告　乙○○
被　　　告　甲○○
訴訟代理人　丙○○
上列當事人間請求侵權行為損害賠償事件，經本院刑事庭於民國
96年4月12日以96年度交附民字第8號裁定移送前來，本院於民國
96年11月20日辯論終結，判決如下：
    主  文
被告應給付原告新台幣貳拾貳萬零捌佰陸拾元，及自民國九十六
年一月十日起至清償日止，按年息百分之五計算之利息。
原告其餘之訴駁回。
訴訟費用由被告負擔三分之一；餘由原告負擔。
本判決第一項得假執行。
原告其餘假執行之聲請駁回。
    事實及理由
一、原告起訴主張：被告於民國95年8月10日夜間於酒店內與友
    人吃飯喝酒，已達不能安全駕駛動力交通工具之程度，仍駕
    駛車牌號碼4756─DA號自用小客車於95年8月11日凌晨5時20
    分許，沿臺北市○○區○○路由北往南方向行駛，途經該路
    段與和平東路口時，汽車行駛至交岔路口，闖越紅燈冒然直
    行，而撞擊適沿和平東路由西往東方向行駛，由原告駕駛之
    車牌號碼BC─3495號自用小客車，致原告受有胸部瘀傷4×4
    公分、左手擦傷1×1公分及左肩擦傷5×1公分等傷害。原告
    因被告之侵權行為受有損害，為此提起本件訴訟。被告應賠
    償之金額計算如下：1.增加生活上之需要：合計新台幣（下
    同）110, 000元，其中頸部推拿用途之安心油精每瓶500元
    ，請求6萬元，另醫療費用收據18,610元，看醫生請假，搭
    車交通費用30,000元，原告因被告之傷害行為，致頸部、胸
    部、腰部、手、腳、左背部等受傷，目前仍在醫療復建中，
    且尚未完全復原，被告自應負損害賠償責任。2.非財產上損
    害賠償：500,000元。原告因被告上開侵權行為，精神上遭
    受莫大之痛苦，故請求精神損害賠償50萬元。3.毀損眼鏡、
    手錶、汽車325,000元：(1)眼鏡5,000元。(2)手錶20,000元。
    (3)汽車賠償300,000元（含汽車撞毀後之交通等費用）：該
    汽車登記為原告配偶陳秀貞所有，現已報廢，每年經濟效用
    原為60,000元，再使用5年約有300,000元經濟效用，該車雖
    為1990年10月車，因純屬原告自用維護良好，性能尚優，車
    況好，僅行駛144,950餘公里，每年所使用之情況如：上下
    班、辦事情、登山、跑步、旅遊等所帶來之經濟使用、效率
    ，可造成的60,000元之成果，若再使用5年則可達300,000
    元之經濟效用，如今在被告之酒駕、超速、闖紅燈、肇事逃
    逸下瞬間撞成報廢車，故就該車請求300,000元之賠償費用
    ：並聲明：被告應給付原告935,000元，及自附帶民事起訴
    狀繕本送達翌日起至清償日止按年利率5﹪計算之利息。
二、被告則以：系爭汽車毀損之賠償，由車子的行照，依當時的
    市價只有幾千元。手錶及眼鏡有單據伊可以賠。醫療費用部
    分，公立醫院以外的收據無法接受；安心油精並無發票，不
    符合會計憑證等語資為抗辯。並聲明：原告之訴駁回。
三、得心證之理由：
（一）原告主張被告於95年8月10日夜間因喝酒已達不能安全駕
      駛動力交通工具之程度，仍駕駛車牌號碼4756─DA號自用
      小客車於95年8月11日凌晨5時20分許，沿臺北市○○區○
      ○路由北往南方向行駛，途經該路段與和平東路口時，汽
      車行駛至交岔路口，闖越紅燈冒然直行，而撞擊適沿和平
      東路由西往東方向行駛，由原告駕駛之車牌號碼BC─3495
      號自用小客車，致原告受有胸部瘀傷4×4公分、左手擦傷
      1×1公分及左肩擦傷5×1公分等傷害，被告上開過失傷害
      情事，業經臺灣臺北地方法院檢察署檢察官以95年度偵字
      第21529號提起公訴，並經本院以95年度交訴字第149號
      就過失傷害部分判決有期徒刑3月，因駕駛動力交通工具
      肇事致人受傷而逃逸在案等情，經本院依職權調閱本院95
      年度交訴字第149號刑事卷宗全卷，堪信為真實。經查，
      被告甲○○於刑事過失公共危險案件審理時已承認有過失
      傷害行為（見本院95年度交訴字第149號卷96年3月16日審
      判筆錄及該案判決），被告既承認本件車禍之發生有過失
      ，是被告因過失傷害原告身體之侵權行為，應堪認定。
（二）原告復主張其因上開車禍，致其眼鏡、手錶及登記在其妻
      名下之車號BC─3495之汽車損壞，此為被告所不爭執，亦
      堪信為真實。是本件應審酌者厥為原告請求損害賠償之數
      額是否有理由？
四、按不法侵害他人之身體或健康者，對於被害人因此喪失或減
    少勞動能力，或增加生活上之需要時，應負損害賠償責任。
    又不法侵害他人之身體、健康或其他人格法益而情節重大者
    ，被害人雖非財產上之損害，亦得請求賠償相當之金額。又
    不法毀損他人之物者，被害人得請求賠償其物因毀損所減少
    之價額。民法第193條第1項、第195條第1項、第196條分別
    定有明文。又按當事人主張有利於己之事實者，就其事實有
    舉證之責任，民事訴訟法第277條亦定有明文。被告不法侵
    害原告之身體及損壞原告之物，已如前述，自應負損害賠償
    責任。玆原告請求被告賠償費用，是否應予准許，分述為次
    ：
（一）增加生活上之支出部分：
      原告主張因本件車禍支出醫療費用18,610元，因頭部疼痛
      頸部僵直，需要復建，購買精油60,000元，及看醫生請假
      、搭車交通費，合計共110,000元。經核，原告所提出之
      醫療費用單據合計17,860元（730＋410＋150＋170＋150
      ＋50＋50＋50＋50＋50＋16,000＝17,860），原告請求
      17,860元部分，應予准許。原告復主張因本件車禍，因頭
      部疼痛頸部僵直，需要復建，購買精油60,000元，亦據提
      出信效生物科技有限公司單據為憑，應予准許。至被告否
      認原告所提非公立醫院部分之單據，惟查原告確有胸部、
      肩部受傷，因復建需要，尚屬合理。至原告請求看醫生交
      通費部分，並未舉證以實其說，自不能准許。是原告因受
      傷增加生活上之支出於77,860元（17,860＋60,000＝77,
      860）之範圍內，應予准許，逾此範圍，不應准許。
（二）非財產上損害賠償：原告主張因身心受創，請求非財產上
      損害賠償500,000元。按非財產上之損害賠償，應以實際
      加害之情形、被害人所受精神上痛苦之程度、賠償權利人
      之身分地位、經濟能力，並斟酌賠償義務人之經濟狀況、
      可歸責之程度等定之。經查，原告為42年9月出生，教育
      程度為專科畢業，名下有不動產；被告為51年2月出生，
      教育程度國中畢業，目前打零工，沒有固定薪水，名下無
      不動產等情（見本院96年11月20日言詞辯論筆錄）；又審
      酌被告之過失程度，本院審酌以上一切情狀，認原告得請
      求之金額以120,000元為適當，超逾部分，則不予准許。
（三）物毀損部分之賠償數額：
　１、原告主張其因本次車禍眼鏡及手錶損壞，請求賠償眼鏡5,
      000元，手錶20,000元。經核，依原告所提出之統一發票
      ，眼鏡部分為8,000元，手錶部分15,000元，則依原告所
      舉憑證範圍內在23,000元（8,000＋15,000＝23,000）範
      圍內，得予准許，逾此範圍則不予准許。
  ２、原告主張其因本次車禍，其所駕駛登記為其妻陳秀貞名義
      車號BC－3495之車輛毀損，請求賠償300,000萬元。經查
      ，上開自小客車，係登記陳秀貞名義，有行照影本一紙在
      卷可稽，原告主張受讓其妻陳秀貞之損害賠償請求權，固
      據其提出債權讓與書為憑。原告主張上開汽車每年經濟效
      用原為60,000元，再使用5年約有300,000元經濟效用云云
      ；惟按不法毀損他人之物者，應向被害人賠償其物因毀損
      所減少之價額第196條有明文可知。又當事人主張有利於
      己之事實者，就其事實有舉證之責任。民事訴訟法第277
      條定有明文。所謂舉證係指就爭訟事實提出足供法院對其
      所主張者為有利認定之證據而言；又按物被毀損，依民法
      第196條規定請求賠償被毀損之價額，其計算得以修護費
      為估定之標準，但以必要者為限（如修理材料以新品換舊
      品應予折舊）最高法院77年5月17日民庭總會決議意旨可
      供參照。原告請求車輛損壞之賠償，惟並未提出任何相當
      證據證明該汽車被毀損之價額或修復費用，依上開說明，
      原告此部份請求自無從准許。
六、縱上所述，被告應賠償原告之損害賠償數額共計220,860元
    （計算式：增加生活上之支出77,860元＋非財產上損害賠償
    120,000元＋眼鏡手錶23,000元＝220,860元）。從而，原告
    依據侵權行為之法律關係，請求被告給付原告220,860元，
    及自附帶民事起訴狀繕本送達翌日（即96年1月10日）起至
    清償日止，按年息5％計算之利息為有理由，應予准許。逾
    此範圍之其餘請求則不予准許，應予駁回。
七、假執行之宣告：本件原告勝訴部分，因所命給付之金額未逾
    新臺幣50萬元，應由本院職權宣告假執行。至於原告敗訴部
    分，其假執行之聲請失所依附，不予准許。
八、本件原告之訴，為一部有理由，一部無理由，依民事訴訟法
    第79條、第389條第1項第5款，判決如主文。
中　　華　　民　　國　　96　　年　　11　　月　　30　　日
                  民事第二庭  法  官  吳淑惠
以上正本係照原本作成。
如對本判決上訴，須於判決送達後20日內向本院提出上訴狀
中　　華　　民　　國　　96　　年　　12　　月　　3 　　日
                              書記官  蔡凱如
